臺灣桃園地方法院刑事判決　　　　　　　　　　　　　九十一年度易緝字第五九號
　　公　訴　人　臺灣桃園地方法院檢察署檢察官
　　被　　　告　甲○○
右列被告因贓物等案件，經檢察官提起公訴（八十九年度偵緝字第八七九號），本院
判決如左：
        主  文
甲○○故買贓物，處有期徒刑捌月。
        事  實
一、甲○○為能不勞而獲，取得偽造或他人遺失之信用卡盜刷消費，乃打跳蚤雜誌刊
    登之「信用卡借你刷」之廣告上所示聯絡電話，與一姓名年籍不詳自稱「陳先生
    」之人，約定於民國八十九年八月下旬某日，至桃園縣桃園市○○路「金園戲院
    」前完成交易，甲○○依約定赴約，以新台幣（下同）一萬元之代價，向該「陳
    先生」買得以台灣美國運通國際股份有限公司（下稱運通公司）為發卡人之信用
    卡（卡號為000000000000000號，該信用卡為偽卡）一枚及「乙
    ○○」於八十九年三月初在台南縣新營巿中山路、中正路口所遺失而屬贓物之國
    民身分證一只。嗣於八十九年九月十一日凌晨零時五十分許，在桃園市○○路四
    七六號「真善美汽車旅館」二０七室，為警查獲前開國民身分證、偽造信用卡，
    始查知上情。
二、案經桃園縣警察局桃園分局報告臺灣桃園地方法院檢察署檢察官偵查起訴。
        理  由
一、訊據被告甲○○固不否認右開事實，惟辯稱：伊向「陳先生」買信用卡之同時，
    對方交給伊一只信封袋，該信封袋內就有右開國民身分證、偽造信用卡，伊意並
    非欲購買國民身分證云云。惟查：信用卡係金融機構發行之塑膠貨幣，任何人欲
    合法取得信用卡，必須親向銀行或其業務員辦理，且須繳驗個人信用資料，填具
    書面申請書以供銀行審查，銀行始依其審查結果，據以決定是否同意核發信用卡
    予該個人，如同意核發，每月之消費上限又為若干，此乃一般社會大眾所明知，
    被告明知於此，尚透過跳蚤雜誌，向不詳之「陳先生」以金錢代價購買之方式，
    取得來路不明之信用卡，可見其本即明知其向「陳先生」所買得之信用卡非屬偽
    造即係他人所遺失者，其具備故買贓物之主觀意圖甚明，再者，被告又於偵查時
    自承前開乙○○所遺失之國民身分證係在對方交給伊之信封袋內，該信封袋內尚
    有一說明書，說明其買得之信用卡之持用人即係該國民身分證上所表彰之人，則
    該國民身分證本即係供被告持該買得之信用卡盜刷消費時，若店家有所懷疑，出
    示予店家核對，以達順利詐欺消費之不法目的，況信用卡之特約商店與發卡銀行
    之消費補償契約中本即明定特約商店應對持卡人之身分確認善盡注意義務，必要
    時應要求持卡消費者出示身分證明文件，可見，前開乙○○所遺失之國民身分證
    本即在被告與「陳先生」所訂立之信用卡買賣契約範圍之內，被告不得藉口其僅
    欲買受信用卡而未欲買受他人遺失之國民身分證，以逃避故買贓物之刑責。此外
    ，被害人乙○○對其國民身分證之遺失情節亦於警訊時陳述明確，並有贓物領據
    一紙可憑，又卷附之運通公司八十九年十一月十六日八九美運營暉字第一一一六
    ０一號函亦說明被告買得之信用卡係非法複製之偽卡，並有該偽卡扣案可資佐證
    ，綜上，被告主觀上具備故買贓物之特定意圖，而客觀上亦果真買得他人遺失而
    屬贓物之國民身分證，其故買贓物犯行足資認定。
二、核被告甲○○所為，係犯刑法第三百四十九條第二項之故買贓物罪。爰審酌被告
    故買贓物之目的係為購得偽造信用卡用以盜刷消費、其之犯行對金融秩序之危害
    性甚深、其犯罪手段、犯後態度等一切情狀，量處如主文所示之刑。
三、公訴意旨另以：被告甲○○買得右開偽造信用卡後，在該卡背面偽簽「何國華」
    之署名，因認其尚涉犯刑法第二百十七條第一項之偽造署押罪嫌（按若果成罪，
    此等行為，應已構成刑法第二百二十條第一項、第二百十條之偽造準私文書罪）
    。按犯罪事實應依證據認定之，無證據不得推定其犯罪事實，刑事訴訟法第一百
    五十四條定有明文。又認定不利於被告之事實，須依積極證據，苟積極證據不足
    為不利於被告事實之認定時，即應為有利於被告之認定，更不必有何有利之證據
    ，最高法院三十年上字第八一六號著有判例可資參照。又被告之自白，不得作為
    有罪判決之唯一證據，仍應調查其他必要之證據，以察其是否與事實相符，刑事
    訴訟法第一百五十六條第二項亦有明文。經核公訴人認定被告右揭犯罪，無非係
    以右揭事實業據被告甲○○於警詢及該署初訊時坦認不諱，核與運通公司代理人
    林君暉指訴之情節相符，並有運通公司八十九年十一月十六日八九美運營暉字第
    一一一六０一號函、扣案之信用卡一枚可資佐證，為其主要論據。訊據被告則堅
    決否認右開犯行，辯稱：伊買得前開信用卡時，該信用卡背面即已有「何國華」
    之簽名等語。經查：被告於第二次即八十九年十二月四日接受檢察官偵訊時即已
    否認前開信用卡背面之「何國華」簽名係其所為，檢察官命其當庭簽寫「何國華
    」之字樣，與所調得涉嫌以該偽卡盜刷消費之簽帳單，並送憲兵學校鑑驗涉嫌以
    該偽卡盜刷消費之簽帳單上所簽「何國華」字跡與被告當庭所簽字跡是否相同，
    該校以九十年二月十三日（九０）執正字第六八九號函回覆無法鑑定，此有該函
    一紙在卷可稽，因之，是否為被告持前開偽卡盜刷消費亦無從得知，而在前開偽
    卡背面之簽名本係用以供店家核對簽帳單上之筆跡，被告若果真在偽卡背面偽簽
    姓名，則自與簽帳單上之筆跡相同，始不被店家懷疑，既然被告當庭簽寫之字跡
    無從與簽帳單上字跡核對，則其當庭簽寫之字跡當亦無從判斷與偽卡背面之字跡
    是否相符。綜上，自不宜僅以被告在警訊及在偵查階段之初訊之自白，以作為認
    定右開事實之唯一證據，此外，復查無其他積極證據，足以證明被告有何上開犯
    行，被告此部分犯罪尚屬不能證明，衡諸首開法條及判例要旨，本應依法諭知無
    罪之判決，然本部分若果成罪則與前開論罪部分具有牽連犯裁判上一罪之關係，
    爰不另為無罪之諭知。
據上論斷，應依刑事訴訟法第二百九十九條第一項前段，刑法第三百四十九條第二項
，罰金罰鍰提高標準條例第一條前段，判決如主文。
本案經檢察官楊挺宏到庭執行職務
中      華      民      國      九十一    年    七      月      三      日
                                臺灣桃園地方法院刑事第一庭
                                      法  官    曾  雨  明
右正本證明與原本無異。
如不服本判決，應於判決送達後十日內向本院提出上訴狀( 應附繕本 )，上訴於
臺灣高等法院。
                                      書記官    戴  育  萍
中        華        民        國     九十一    年     七    月    八    日
附論罪科刑依據之法條：
刑法第三百四十九條第二項
搬運、寄藏、故買贓物或為牙保者，處五年以下有期徒刑、拘役或科或併科一千元以
下罰金。
